# 净资产收益率的计算

提问人：XK2410 时间：2019-06-15 07:59:49
请教净资产收益率的计算 根据照中国证券监督管理委员会《公开发行证券公司信息披露编报
规! 则第 9 号 -净资产收益率和每股收益的计算及披露》(20.10 修订) 加权平均净资产收
益率（ROE）=P0/(E0 ＋ NP÷2 ＋ Ei×Mi÷M0–2Ej×Mj÷M0±Ek×Mk÷M0)。其中：其中：
P0 分别对应于归属于公司普通股股东的净利润、扣除非经常性损益后归属于公司普通股
股东的净利润；NP为归属于公司普通股股东的净利润；E0 为归属于公司普通股股东的期
初净资产；Ei 为报告期发行新股或债转股等新增的、归属于公司普通股股东的净资产；Ej
为报告期回购或现金分红等减少的、归属于公司普通股股东的净资产；M0为报告期月份
数；Mi 为新增净资产次月起至报告期期末的累计月数；Mj 为减少净资产次月起至报告期
期末的累计月数；Ek 为因其他交易或事项引起的、归属于公司普通股股东的净资产增减
变动；Mk 为发生其他净资产增减变动次月起至报告期期末的累计月数。如果本期有其他综合收益发生，则计算净资产时 NP是否要修改，改成为归属于公司普通股股东的综合收益率？是否有这方面新的规定？还是计算时不必考虑其他综合收益？谢谢

回答人：chenyiwei
是，对于其他综合收益对加权平均净资产的影响，也按照【其他综合收益全年发生额/2】计算。